臺灣高等法院刑事裁定　　　　　　　　　 94年度聲再字第4號
再審聲請人
即受判決人　甲○○
　　　　　（原名王高寶菜）
選任辯護人　林耀泉律師
　　　　　　王嘉斌律師
　　　　　　廖于清律師
上列聲請人因詐欺案件，對於本院93年度上易字第1741號，中華
民國93年11月30日確定判決（臺灣台北地方法院93年度易字第58
9號、臺灣台北地方法院檢察署93年度偵字第464號）聲請再審，
本院裁定如下：
    主  文
再審之聲請駁回。
    理  由
一、按不得上訴於第三審法院之案件，其經第二審確定之有罪判
    決，如就足生影響於判決之重要證據漏未審酌者，亦得為受
    判決人之利益，聲請再審，刑事訴訟法第四百二十一條著有
    明文，茲所謂漏未審酌之證據須以該證據足以動搖原確定判
    決者始足當之，而所謂漏未審酌係指於第二審判決前已經提
    出之證物法院漏未審酌，反之若已提出且經法院依自由心證
    而捨棄不採則非漏未審酌。
二、再審意旨略以：
    (一)就交錢時間言，告訴人林少華於第一次調查筆錄及第二次
      調查筆錄均稱在85年5月間、第三次則稱84年8月18日提領
      10萬元給聲請人（即被告）9月25日提領100萬元給聲請人
      ，其第一、二次均不記得確定日期第三次則說出日期、數
      額，尚記得8月15日打電話向伊約時間，所言係意圖使聲
      請人受刑事處罰。
    (二)就十萬元部分，第一次調查筆錄未提及、第二次調查筆錄
      稱與宋黎麗一齊湊的、第三次稱提領十萬元、第四次第一
      審審判時稱不完全從銀行提領。原判決僅依第三次筆錄認
      定事實，全未斟酌第四次於原審之供證。
    (三)就一百萬部分，林少華91年3月16日調查局筆錄稱我於85
      年11月5日從我的合庫延平分行帳戶內轉帳100萬元至宋黎
      麗第一銀行古亭分行帳戶提領現金100萬元，對於宋黎麗
      帳戶內是否有該筆存款紀錄原審未予調查，告訴人對於被
      告之指述前後矛盾，漏洞百出，顯係對於重要證據漏未審
      酌。
三、查原判決已就告訴人林少華於法務部調查局、偵查中及第一
    審審理中之供述、結證證詞詳加論敘與告訴人之妻即證人宋
    黎麗於偵查中及第一審審理時之證詞予以採證均已詳述其認
    證之理由，雖告訴人林少華前後供述並未完全一致，唯原判
    決亦已就前後供述內容未盡相符之處於判決理由中詳加審認
    並說明可採之理由，自非再審意旨所指重要證據漏未審酌，
    至再審另指告訴人於91年3月26日調查局筆錄記載：「我於
    85年11月5日從我的合作金庫延平分行轉帳1百萬元至宋黎麗
    第一銀行古亭分行00000000000號帳戶提領現金1百萬元，自
    可調查宋黎麗帳戶內是否有該筆存款云云，但查原判決亦就
    告訴人林少華及證人宋黎麗所供84年8月18日、84年9月25日
    先後交付被告10萬元、100萬元情事，而告訴人確於84年8月
    18日提領10萬元、84年9月25日提領100萬元，有合作金庫活
    期儲蓄存款存摺提存紀錄影本及該行檢附之交易明細表在卷
    足佐，足見100萬元現金係由告訴人合作金庫直接提領，10
    萬元現金係由帳戶提出，應以告訴人於91年4月15日在台北
    市調查處第三次調查時（100萬元部分）及偵查中（10萬元
    部分）所供為可採，已就交付被告之款項未之原予以審認，
    則宋麗華帳戶有無此筆存款紀錄與被告是否收賄並無關係，
    且原確定判決亦就告訴人林少華在84年9月25日自其合庫延
    平支庫提100萬元，事隔10天即84年10月5日有109萬5千4百
    48元之多匯入其帳戶，惟此與被告有無於84年8月18日，9月
    25 日先後收受告訴人林少華交付之10萬元、100萬元無涉，
    再審意旨指謂"足見告訴人於合庫領出之款項並未交付聲請
    人 (即被告）"，其謂對此有漏未審酌云云容有誤解。再審
    聲請意旨又以告訴人自承該1百萬元有部分向其母親所借，
    部分向別人借款等語（地院卷93年9月2日審判筆錄34頁）若
    按告訴人所稱9月25日交付予被告之100萬元係自帳戶提領，
    則其向母親及友人所借之款項不應於9月25日前已匯入該帳
    戶，然自合作金庫交易明細表觀之（原審卷第118頁）84年8
    月18日至9月25日該帳戶存款僅有8月28日"本埠代收29425元
    " ，9月2日"外埠代收70000元"，9月7日外埠代收"500000元
    " ，9月14日"匯款12500元"9月25日"薪資500000元"則前述
    存款中究係何者屬於告訴人向"母親借款"，何者又屬於"別
    人借款"？原審漏未審酌云云，但查被告是否收100萬元是告
    訴人是否有此款項足以交付？既於9月25日有100萬元之提領
    ，則其存入款項何來？是向母親借款？抑或別人借款，與被
    告之是否收受100萬元何涉？再審意旨指漏未審酌云云實有
    誤會。另原確定判決罪已就該款是否為借款，亦有詳為審認
    敘明對證人沈耀輝證詞不予採信之理由，再審意旨仍以證據
    未加審酌，實無理由。
    綜上各節所述，聲請意旨尚無刑事訴訟法第421條規定相符
    ，應認為無再審理由。
四、據上論斷，應依刑事訴訟法第434條第1項裁定如主文。
中　　華　　民　　國　　94　　年　　11　　月　　30　　日
　　　　　　　　　刑事第七庭  審判長法　官 蔡 秀 雄
　　　　　　　　　　　　　　　　　  法　官 周 煙 平
　　　　　　　　　　　　　　　　　  法　官 蔡 光 治
以上正本證明與原本無異。
不得抗告。
                                    書記官 陳 韋 杉
中　　華　　民　　國　　94　　年　　12　　月　　6 　　日
